高雄高等行政法院判決　　　　　　　　　　　　　　　九十三年度訴字第一八一號
　　　　　　　　　　　　　　　.
　　原　　　告　順通水泥製品股份有限公司
　　代　表　人　甲○○　董事長.
　　被　　　告　財政部臺灣省南區國稅局
　　代　表　人　乙○○　局長
　　訴訟代理人　丁○○
右當事人間因營業稅事件，原告不服財政部中華民國九十二年十二月二十二日台財訴
字第○九二○○六二四二八號訴願決定，提起行政訴訟。本院判決如左：
　　主  文
原告之訴駁回。
訴訟費用由原告負擔。
　　事  實
甲、事實概要：
緣原告涉嫌於民國（下同）八十八年間興建廠房，未依規定取得憑證，卻取得非實際
交易對象宗翰營造有限公司（以下簡稱宗翰公司）所開立之統一發票四紙，金額計新
台幣（下同）二、三四九、五九九元（不含稅），作為進項憑證，申報扣抵銷項稅額
，經法務部調查局南部機動工作組（以下稱南機組）查獲，檢附刑事案件移送書、詢
問筆錄等相關資料，移由高雄市稅捐稽徵處通報台南縣稅捐稽徵處審理核定補徵營業
稅一一七、四七九元，並按其未依規定取得憑證之總額處百分之五罰鍰計一一七、四
七九元，原告不服，因營業稅業務自九十二年一月一日起改由被告接辦，乃向被告提
起復查，未准變更，提起訴願，亦遭決定駁回，遂提起本件行政訴訟。
乙、兩造聲明：
一、原告聲明求為判決：訴願決定及原處分均撤銷。
二、被告聲明求為判決：原告之訴駁回，訴訟費用由原告負擔。
丙、兩造之爭點：
一、原告主張之理由：
（一）原告於八十八年間興建廠房，被台南縣稅捐稽徵處認為未依規定取得憑證，係
      取得非實際交易對象宗翰公司所開立之統一發票四張，金額計二、三四九、五
      九九元（不含稅），充作進項憑證並申報扣抵銷項稅額，遽認為逃漏營業稅一
      一七、四七九元，違反行為時營業稅法第十九條第一項第一款規定，除補徵稅
      款，並依稅捐稽徵法第四十四條規定按查明認定之進項總額處百分之五罰鍰一
      一七、四七九元。查原告於八十八年間興建廠房前，係由一位自稱為宗翰公司
      之業務員盧嘉雯小姐，前來原告公司招攬營建廠房之工作，原告之代表人因與
      盧小姐之家人有認識，在不疑有他的情況下，同意將部分廠房之興建工程交宗
      翰公司承攬施做，嗣後原告支付工程款，亦均由宗翰公司之業務員盧嘉雯以該
      公司之名義前來收取，或逕交付小包商，宗翰公司並透過盧嘉雯交付系爭四張
      統一發票，原告在主觀上當然是認為與宗翰公司交易，盧嘉雯只是該公司的業
      務員。
（二）原告公司上下並無人認識李富國，李君縱使坦承將宗翰公司借牌給各業主承作
      ，惟其在本案出借牌照之對象是盧嘉雯，並非原告，原告不知盧嘉雯是借牌前
      來招攬工程，又雖然宗翰公司之帳冊載明，該公司向原告收取借牌費用一三二
      、○八三元，但此項登帳之付款方式，並非由原告直接支付，而係由該公司之
      「業務盧嘉雯」開立其個人支票交予宗翰公司收取，更足以證明「業務員盧嘉
      雯」是以宗翰公司之名義前來招攬工程，原告根本無從知悉宗翰公司是借牌給
      盧嘉雯，且原告亦未曾支付借牌費用給宗翰公司或盧嘉雯。
（三）高雄市稅捐稽徵處及法務部南機組函送高雄地檢署後，雖將宗翰公司負責人李
      富國以違反稅捐稽徵法起訴，惟該刑事案件結果如何？是否業已判決確定？如
      尚未判決確定，如何能僅根據起訴書作為認定事實之依據？何況縱使李富國坦
      承借牌給各業主，亦經曾國保、陳秋誠、楊麗芳等證人證述明確，然渠等之供
      述究竟與原告之關聯如何？是否能據以認定原告係直接向宗翰公司借牌承攬施
      工？能否據以認定原告係明知盧嘉雯僅是借牌者？上揭疑竇於訴願決定及復查
      決定書內均未具體敘明，如何能以該起訴書作為不利原告之認定？
（四）依建築工程界交易慣例，業主必須先陸續支付工程款，承攬人才會開立統一發
      票，故原告簽發支票在先，宗翰公司開立統一發票之日期在後，此為交易習慣
      所使然，另建築工程施工項目種類繁多，宗翰公司不可能每一個項目都自己施
      作，必將一部分之工作轉交小包承作，原告將部分應付之工程款，直接支付宗
      翰公司之業務員盧嘉雯所指定之小包施工者，符合民法第三百十條第一款向第
      三人為清償之規定，因此原告所提交付宗翰公司直接受領之工程款，當然會與
      宗翰公司所開立之發票金額不符，且無論如何，原告既有支付工程款之事實，
      且付款之對象若非宗翰公司即是其指定下包商，據此所取得之統一發票，實難
      謂係取得非交易對象之進項憑證。
（五）宗翰公司之業務員盧嘉雯，依債之關係前來向原告收取工程款支票後，依民法
      第三百十九條代物清償之規定，原告依約即已完成工程款給付之義務，嗣後盧
      嘉雯是否將支票侵占兌現，或交給其他人兌領，未依宗翰公司之指示交回，原
      告根本無法去預防或過問，豈能以原告所交付之支票，並非由宗翰公司兌領，
      即認原告確知盧嘉雯僅是借牌之承攬人？按雙方當事人互相表示意思一致者，
      無論其為明示或默示，契約即為成立，為民法第一百五十三條第一項所明定，
      又契約之成立本不以署名畫押為必要，凡當事人間締結契約，其書面之形式雖
      不完全，而能以其他方式證明其意思已有合致之表示者，自無妨於契約之成立
      ，當然發生法律上之效力。（最高法院二○年上字第一七二七號民事判例參照
      ）本案系爭承攬契約並非要式行為，縱使定作人與承攬人間並未訂立正式完備
      之工程合約書，亦無妨於原告與宗翰公司承攬契約之成立，故訴願決定機關以
      工程造價高，未訂工程合約下不可能委託宗翰公司興建，應無足為採。
（六）按人民違反法律上之義務而應受行政罰之行為，法律無特別規定時，雖不以出
      於故意為必要，仍須以過失為其責任條件，司法院釋字第二七五號解釋文明載
      ，本件原告在主觀上係認定宗翰公司為承攬工程之包商，盧嘉雯則為宗翰公司
      之業務員，於實際支付工程款給盧嘉及宗翰公司之下包商後，取得宗翰公司所
      交付之統一發票，作為進項憑證，申報扣抵銷項稅款，實難謂違反稅捐稽徵法
      有何故意過失之處，訴願決定及原處分，認定事實及適用法規顯有不當及違誤
      之處。
二、被告主張之理由：
壹、本稅部分：
（一）按「營業人當期銷項稅額，扣減進項稅額後之餘額，為當期應納或溢付營業稅
      額。」「營業人左列進項稅額，不得扣抵銷項稅額：一、購進之貨物或勞務未
      依規定取得並保存第三十三條所列之憑證者。」為行為時營業稅法第十五條第
      一項及第十九條第一項第一款所明定。次按「對外營業事項之發生，營利事業
      應於發生時自他人取得原始憑證，如進貨發票。」為稅捐稽徵機關管理營利事
      業會計帳簿憑證辦法第二十一條第一項前段所規定。又「說明：二、為符合司
      法院大法官會議釋字第三三七號解釋意旨，對於營業人取得非實際交易對象所
      開立之統一發票作為進項憑證申報扣抵銷項稅額之案件，應視情節，分別依下
      列原則處理：‧‧‧取得虛設行號以外其他非實際交易對象開立之憑證申報扣
      抵案件：‧‧‧２、有進貨事實者：（１）進貨部分，因未取得實際銷貨人出
      具之憑證，應依稅捐稽徵法第四十四條規定處以行為罰。（２）至進貨人取得
      銷貨人以外之營業人所開立之發票申報扣抵，如查明開立發票之營業人已依法
      申報繳納該應納之營業稅額者，則尚無逃漏，除依前項規定處以行為罰外，依
      營業稅法第十九條第一項第一款規定，應就其取得不得扣抵憑證扣抵銷項稅額
      部分，追補稅款。」為財政部八十三年七月九日台財稅第八三一六０一三七一
      號函所明釋。
（二）原告於八十八年間興建廠房，未依規定取得憑證，卻取得非實際交易對象宗翰
      公司所開立之統一發票四張（字軌號碼ＶＨ00000000、ＶＨ0000
      0000、ＹＢ00000000及ＹＢ00000000），金額合計二、
      三四九、五九九元，充作進項憑證並申報扣抵銷項稅額，逃漏營業稅一一、四
      七九元，嗣經南機組查獲宗翰公司無承攬工程之事實，涉嫌出借牌照、開立及
      取得無實際交易之不實統一發票等不法情事，通報臺南縣稅捐處查證屬實，乃
      依首揭規定，補徵營業稅一一七、四七九元。
（三）查宗翰公司以出借牌照為業之事實，業經臺灣高雄地方法院檢察署檢察官查證
      屬實並起訴在案，該項事實亦經宗翰公司之負責人李富國等人證述屬實，且於
      宗翰公司之帳簿內已載明向原告收取借牌費一三二、○八三元，是原告之實際
      交易對象顯非宗翰公司，原告取得宗翰公司所開立之統一發票充作進項憑證，
      並申報扣抵銷項稅額，已構成取得非實際交易對象進項憑證之事實，且經被告
      以九十二年七月十八日南區國稅法一字第○九二○○九五○九號函請原告提示
      興建系爭廠房之工程合約書，原告逾期未能提示，原告八十八年間新建廠房工
      程造價高達一九、四六八、○○○元，其對於實際交易對象是否為營造登記證
      上之營業人，有應盡注意之義務，而原告僅以交易往來之對象均為盧嘉雯，主
      張不知盧君是借牌前來向原告招攬工程乙節，顯然有違常理，縱使盧君確係以
      宗翰公司之名義向原告招攬工程，原告亦不可能對宗翰公司毫無認識之情況下
      ，未訂定工程委建合約，即將興建廠房之工程委託其興建。另原告取得宗翰公
      司所開立之統一發票與開立支票金額及日期均無法核對部分，原告雖稱係工程
      界交易習慣或因宗翰公司將工程轉包而直接付款予小包，縱如原告所稱開立發
      票之時點與支付工程款之時點不可能一致，然如其興建廠房之工程係委由宗翰
      公司承攬，其支付予宗翰公司之工程款金額應與宗翰公司開立發票之金額相符
      ，惟查原告開立支票予宗翰公司之金額無任何一筆能與其取得宗翰公司發票之
      金額相核對，核難證明其廠房興建確係委由宗翰公司承攬，原告主張將部分工
      程款支付予宗翰公司以外之營業人，更足證系爭工程非由宗翰公司承建，原告
      雖稱係宗翰公司將工程轉予小包承作，惟宗翰公司經南機組查獲係以出借牌照
      為業之營業人，宗翰公司負責人亦坦承其本身無承攬工程之事實，原告既無法
      提出具體之證明證實系爭工程確係由宗翰公司承建，原告自宗翰公司取得進項
      憑證，難認其已依法取得合法憑證，原告雖稱係依民法第三百十條第一款向第
      三人為清償，惟原告並未舉證證明其支付票款予宗翰公司以外營業人之原債權
      人確係宗翰公司，宗翰公司既無承攬工程之事實，如何能指示原告應支付若干
      之工程款予小包，小包僅能對實際委建工程之廠商有支付工程款之請求權而無
      對宗翰公司有工程款之請求權，原告僅空言主張其係向第三人為清償，核無足
      採。綜上，原告取得非實際交易對象所開立之統一發票充當進項憑證並申報扣
      銷項稅額之行為，已違反首揭法條之規定，被告據以補徵營業稅一一七、四七
      九元，並無不合。
貳、罰鍰部分：
（一）按「營利事業依法規定應給與他人憑證而未給與，應自他人取得憑證而未取得
      ，或應保存憑證而未保存者，應就其未給與憑證、未取得憑證或未保存憑證，
      經查明認定之總額，處百分之五罰鍰。」為稅捐稽徵法第四十四條所明定。
（二）原告於八十八年間興建廠房，未依規定取得實際承攬工程營造廠商之進項憑證
      ，卻取得非實際交易對象宗翰公司所開立之統一發票四張，金額合計二、三四
      九、五九九元，充作進項憑證並申報扣抵銷項稅額，業如前述，有臺灣高雄地
      方法院檢察署檢察官八十九年度偵字第二五八二三號起訴書、原告談話筆錄及
      說明書暨相關資金流程證明可稽，違章事證足堪認定，原告之行為縱非屬故意
      ，亦難謂無過失，依司法院釋字第二七五號解釋意旨，仍應受處罰，被告原處
      分依前揭規定按查明認定之進項總額處百分之五罰鍰一一七、四七九元，並無
      違誤。
    理  由
一、按營業稅自八十八年七月一日改為國稅後，本應由財政部各地區國稅局負責稽徵
    ，惟因各地區國稅局鑒於組織架構、辦公廳舍等相關問題，原經行政院依稅捐稽
    徵法第三條規定，核定委託各直轄市、縣（市）政府所屬稅捐稽徵處代徵；嗣行
    政院復以八十九年六月十六日台八十九財一七五五七號函核定自九十二年一月一
    日起，將委託各直轄市、縣（市）政府所屬稅捐稽徵處代徵之營業稅，回歸由財
    政部各地區國稅局稽徵，是原告於九十三年二月十七日提起本件訴訟，其以財政
    部臺灣省南區國稅局為被告，即無不合，合先敘明。
二、本件原告涉嫌於八十八年間興建廠房，未依規定取得憑證，卻取得非實際交易對
    象宗翰公司所開立之統一發票四紙，金額計二、三四九、五九九元（不含稅），
    作為進項憑證，申報扣抵銷項稅額，經南機組查獲，檢附刑事案件移送書、詢問
    筆錄等相關資料，移由高雄市稅捐稽徵處通報台南縣稅捐稽徵處審理核定補徵營
    業稅一一七、四七九元，並按其未依規定取得憑證之總額處百分之五罰鍰計一一
    七、四七九元等情，已經兩造分別陳述在卷，並有台南縣稅捐稽徵處九十一年十
    一月十四日縣稅法字第○九一○一二五九○五號處分書、原告營業稅隨課違章核
    定稅額繳款書、違章案件罰鍰繳款書等文件附原處分卷可稽。
三、茲分別就補徵營業稅及罰鍰部分論述如下：
甲、補徵營業稅部分：
（一）按「營業人當期銷項稅額，扣減進項稅額後之餘額，為當期應納或溢付營業稅
      額。」、「營業人左列進項稅額，不得扣抵銷項稅額：一、購進之貨物或勞務
      未依規定取得並保存第三十三條所列之憑證者。」為行為時營業稅法（九十年
      七月九日修正為加值型及非加值型營業稅法）第十五條第一項及第十九條第一
      項第一款所明定。次按「對外營業事項之發生，營利事業應於發生時自他人取
      得原始憑證，如進貨發票。」為稅捐稽徵機關管理營利事業會計帳簿憑證辦法
      第二十一條第一項前段所規定。又「說明：二、為符合司法院大法官會議釋字
      第三三七號解釋意旨，對於營業人取得非實際交易對象所開立之統一發票作為
      進項憑證申報扣抵銷項稅額之案件，應視情節，分別依下列原則處理：‧‧‧
      取得虛設行號以外其他非實際交易對象開立之憑證申報扣抵案件：‧‧‧２、
      有進貨事實者：（１）進貨部分，因未取得實際銷貨人出具之憑證，應依稅捐
      稽徵法第四十四條規定處以行為罰。（２）至進貨人取得銷貨人以外之營業人
      所開立之發票申報扣抵，如查明開立發票之營業人已依法申報繳納該應納之營
      業稅額者，則尚無逃漏，除依前項規定處以行為罰外，依營業稅法第十九條第
      一項第一款規定，應就其取得不得扣抵憑證扣抵銷項稅額部分，追補稅款。」
      為財政部八十三年七月九日台財稅第八三一六○一三七一號函所明釋。
（二）本件原告涉嫌於八十八年間興建廠房，未依規定取得憑證，卻取得非實際交易
      對象宗翰公司所開立之統一發票四紙，金額計二、三四九、五九九元（不含稅
      ），作為進項憑證，申報扣抵銷項稅額，有關宗翰公司涉嫌出借牌照，虛進虛
      開統一發票，幫助借牌業主及承包廠商逃漏稅捐之事實，經宗翰公司實際負責
      人李富國，於八十九年八月三十日在南機組製作之詢問筆錄，已坦承該公司借
      牌給業主承作，並收取借牌費用，有詢問筆錄及南機組搜索扣押該公司之相關
      帳證影本可稽。該帳冊上載明宗翰公司向原告收取借牌費用一三二、○八三元
      （其中明載業主：順通水泥製品有限公司、工程名稱：鹽行段廠房新建工程、
      工程造價：１９、４６８、０００、合約金額：７、８０９、５２４＋３９０
      、４７６＝８、２００、０００建號：（８７）南工局造字第４０５３號、百
      分比：１‧２％、業務人員：盧嘉雯、８８／５／１０收８８／７／２５　Ａ
      Ｘ0000000帳戶00－0000000＄１３２、０８３萬泰商銀赤崁
      、計算式：１９、４６８、０００×１‧２％×１／２＝１１６、８０８內含
      １５、２７５＝１３２、０８３）等情，且該款項係由業務員盧嘉雯開立萬泰
      商業銀行赤坎分行支票予宗翰公司，並由該公司登記負責人卓錦雀（李富國之
      配偶）之姐卓秀春領取，有該支票影本附於原處分卷足按。又宗翰公司實際負
      責人李富國違反稅捐稽徵法等案件，業經臺灣高雄地方法院檢察署檢察官以八
      十九年度偵字第二五八二三號提起公訴在案，起訴理由略以：李某明知依營造
      業管理規則規定，不得將營造登記證借與他人使用，卻仍基於意圖自己不法所
      有之犯意，自八十四年起至八十八年間連續將宗翰公司之營造業執照出借予寶
      濟醫院等公司（包括本件工程）或個人，而以宗翰公司為名義上之承攬人，由
      借牌者（即實際承作人）收集統一發票後郵寄給李君作為進項扣抵，並由李某
      依借牌者所要求之金額、品名、日期開立統一發票，藉此協助實際承作人逃漏
      稅捐，並收取工程造價千分之十二至千分之十五不等之借牌費用，其中宗翰公
      司自八十六年至八十八年間計出借牌照四十一件，收取借牌費用二百九十八萬
      八千四百七十六元，在無實際交易情形下開立統一發票金額達六千七百三十八
      萬九千八百四十四元，上揭事實經李某坦承不諱，並經證人曾國保、陳秋誠及
      楊麗芳證述屬實，有宗翰公司出借牌照收取服務費及虛開發票統計表等資料可
      稽；而李某上開犯罪行為因與其所犯另案即台灣台中地方法院八十七年度訴字
      第二七三○號判決所認定之犯罪事實有連續犯之裁判上一罪關係，依審判不可
      分原則，應為該案判決效力所及，經台灣高雄地方法院以九十一年訴字第二五
      七二號判決免訴在案，此有該判決附卷足參，並經本院調閱上開刑事卷宗查明
      無異。足見宗翰公司並無能力、實質上亦未向原告承包系爭工程。
（三）另被告於九十二年七月十八日以南區國稅法一字第○九二○○九五○九號函請
      原告提示興建系爭廠房之工程合約書，原告迄未提示，嗣原告代表人於九十年
      七月十七日在台南縣稅捐稽徵處所作談話筆錄，稱：「（貴公司起造廠房委由
      宗翰公司起造有無與該公司簽訂合約書？）答：因年限已久，當時有無簽訂合
      約書已不記得了。」而於本件起訴狀則稱：「本案系爭承攬契約並非要式行為
      ，縱使定作人與承攬人間並未訂立正式完備之工程合約書，亦無妨於原告與宗
      翰公司承攬契約之成立」等語，復於本院行準備程序時稱：其公司為ＩＳＯ公
      司，一定會簽訂契約，承攬合約應該是與宗翰公司簽訂的，都是跟盧嘉雯一人
      接洽而已，沒有與宗翰公司其他人接觸等語（參見本院九十三年四月七日準備
      程序筆錄），顯見其前後說詞反覆，難以採信。按原告八十八年間新建廠房工
      程造價高達一九、四六八、○○○元，其對於實際交易對象之營造能力及信用
      如何，自當極為重視，理會詳予查證，惟原告竟稱僅與盧嘉雯一人接洽，而未
      與宗翰公司之其他任何人接觸，顯違常理。查縱使盧女確係以宗翰公司之名義
      向原告招攬工程，原告亦不可能在對宗翰公司毫無認識之下，未訂定工程合約
      即將興建廠房之工程委託其興建。且依據證人即盧女之母楊美所稱，盧女自
      台南家專畢業，學服裝設計，曾任長榮航空之空服員云云（詳本院準備程序筆
      錄），則盧女對營造廠之營業狀況當不熟知，原告既稱與盧女認識，豈會於盧
      女招攬營建廠房之工作之時，即將營造工程交由無營造背景，僅稱代表宗翰公
      司之業務員盧女承攬。原告所述顯違情理而無足採。
（四）次查原告取得宗翰公司發票之日期及金額分別為八十八年五月十日（發票字軌
      號碼：ＶＨ00000000，銷售額：二四二、九二九元）、五月二十八日
      （發票字軌號碼：ＶＨ00000000，銷售額：二二六、六七０元），十
      一月二十四日（發票字軌號碼：ＹＢ00000000，銷售額：一、０００
      、０００元）及十二月十一日（發票字軌號碼：ＹＢ00000000，銷售
      額：八八０、０００元），惟原告用以支付予宗翰公司支票之日期及金額分別
      為八十八年三月二十七日一二九、二六四元、四月七日三００、０００元、五
      月七日四三０、四五二元及六月七日五六九、九００元，其餘款項主張係支付
      予勇伯企業行、正興工程行及良峰工程行，是原告提示之付款證明與取得統一
      發票之日期及金額均不符合，且部分付款對象非宗翰公司，無法證明其確實將
      系爭工程款支付予宗翰公司；再查支付系爭工程款之相關資金流向，發現原告
      支付宗翰公司支票，其中八十八年四月七日期面額三○○、○○○元、同年五
      月七日面額四三○、四五二元及同年六月七日面額五六九、九○○元係由丙○
      ○兌領，另同年三月二十七日面額一二九、二六四元係由訴外人楊美兌領，
      均非由宗翰公司兌領，有中國信託商業銀行、台灣銀行台南分行及合作金庫銀
      行南興分行函暨相關附件附於本院及原處分可稽。查楊美係盧嘉雯之母親，
      而楊美與原告代表人甲○○原本即熟識（甲○○之妻與楊美之弟媳係姊妹
      ），時相往來，此為證人楊美於本院審理時所證實，雖楊美同時證稱：「
      （宗翰公司是否確實有承包這個工程？）答：有，我的印象會很深，是因為順
      通公司當時開了一張支票給宗翰營造公司，結果被退票，我女兒就回來跟我說
      。我就問他為什麼會被退票，她說因為那張支票的抬頭開的是宗翰公司，但把
      『翰』字右下角，羽毛的『羽』字多了一撇，宗翰公司到銀行提示，就被銀行
      退票了。因為順通公司的新廠是在台南新市那邊，我就說我有認識的銀行小姐
      ，不如我把那張支票存到我的銀行帳戶兌現，我就把那張支票存到我的帳戶交
      換，我才知道那張支票是順通公司開給宗翰公司的，後來我就把錢領出來交給
      我的女兒，我女兒再交給宗翰公司。」（參見本院九十三年四月七日準備程序
      筆錄），惟此與楊美前於九十一年九月三日被告調查事實時所提出說明書謂
      ：「‧‧‧因事隔三年半多記憶模糊，且支票上之日期及金額由稅捐稽徵機關
      提供，我這裡全無任何資料可考，疑是朋友間互相借貸‧‧‧。」等語，相互
      齟齬，前後矛盾。按證人楊美先於九十一年九月間稱「因事隔三年半多記憶
      模糊，疑是朋友間互相借貸」等情，乃其後於本院作證時反而能清楚陳述當時
      之事實經過情形，其不合理自不待言。是其所為有利原告之證言，不足採取。
（五）至原告取得宗翰公司發票與開立支票金額及日期均無法核對乙節，原告雖稱係
      工程界交易習慣或因宗翰公司將工程轉包而直接付款予小包，經查縱使如原告
      所稱開立發票之時點與支付工程款之時點不可能一致，然支付工程款之金額應
      與開立發票之金額相符，始能證明其開立支票支付之金額係支付開立發票之工
      程款，惟原告開立支票予宗翰公司之金額與宗翰公司開立之發票金額並不相符
      ，無法證明其支付之金額係支付工程款，又原告主張將部分工程款支付予宗翰
      公司以外之營業人，更足證系爭工程非由宗翰公司承建，原告雖稱係宗翰公司
      將工程轉予小包承作，亦無法提出具體之證明證實系爭工程確係由宗翰公司承
      建，其轉包之事實亦無法認定，原告雖稱係依民法第三百十條第一款向第三人
      為清償，惟原告並未舉證證明其支付票款予宗翰公司以外營業人之原債權人確
      係宗翰公司，宗翰公司是否確實曾指示其應支付若干之工程款予小包，以及支
      付之對象是否確實對宗翰公司有工程款之請求權，僅空言主張係向第三人為清
      償，要無足採。
（六）綜上，原告所為主張均不足採，被告以原告取得非實際交易對象所開立之統一
      發票充當進項憑證並申報扣銷項稅額之行為，已違反首揭法條之規定，乃據以
      補徵營業稅一一七、四七九元，並無不合。
乙、罰鍰部分：
（一）按「營利事業依法規定應給與他人憑證而未給與，應自他人取得憑證而未取得
      ，或應保存憑證而未保存者，應就其未給與憑證、未取得憑證或未保存憑證，
      經查明認定之總額，處百分之五罰鍰。」為稅捐稽徵法第四十四條所明定。又
      按「人民違反法律上之義務而應受行政罰之行為，法律無特別規定時，雖不以
      出於故意為必要，仍須以過失為其責任條件。但應受行政罰之行為，僅須違反
      禁止規定或作為義務，而不以發生損害或危險為其要件者，推定為有過失，於
      行為人不能舉證證明自己無過失時，即應受處罰。」則經司法院釋字第二七五
      號解釋在案。
（二）查原告於八十八年間興建廠房，未依規定取得實際承攬工程營造廠商之進項憑
      證，而取得非實際交易對象宗翰公司所開立之統一發票四張，金額合計二、三
      四九、五九九元（不含稅），充作進項憑證並申報扣抵銷項稅額，業如前述，
      違章事證足堪認定，且縱認原告之行為非屬故意，然宗翰公司係以出借牌照販
      售統一發票之公司，其自無實際交易之能力，而原告本應負交易上之注意義務
      ，原告又未能證明其無過失，依司法院釋字第二七五號解釋意旨，仍應受處罰
      ，台南縣稅捐稽徵處乃核定原告應自他人取得憑證而未取得，經按查明認定總
      額處百分之五罰鍰計一一七、四七九元，並無違誤。被告復查決定，未准變更
      ，訴願決定遞予維持，亦無不合；原告提起本件訴訟，求為撤銷，為無理由，
      應予駁回。
四、據上論結，本件原告之訴為無理由，依行政訴訟法第一百九十五條第一項後段、
    第九十八條第三項前段，判決如主文。
中　　　華　　　民　　　國    九十三　　年　  　五　　　月　　二十六　　日
                              高雄高等行政法院第一庭
                                          審判長法官　陳光秀
                                          法      官　楊惠欽
                                          法      官　簡慧娟
右為正本係照原本作成。
如不服本判決，應於判決送達後二十日內向本院提出上訴書狀，其未表明上訴理由者
，應於提起上訴後二十日內向本院提出上訴理由書（須按對造人數附繕本）；如於本
判決宣示或公告後送達前提起上訴者，應於判決送達後二十日內補提上訴理由書（須
附繕本）。未表明上訴理由者，逕以裁定駁回。
提起上訴應預繳送達用雙掛號郵票七份（每份三十四元）。
中　　　華　　　民　　　國    九十三　　年　  　五　　　月　　二十六　　日
                                          法院書記官　藍亮仁
